臺灣臺北地方法院刑事判決　　　　　　　94年度易字第1855號
　　公　訴　人　臺灣臺北地方法院檢察署檢察官
　　被　　　告　甲○○
上列被告因竊盜案件，經檢察官提起公訴（九十四年度偵字第二
０六七０號），嗣因被告就被訴事實為有罪之陳述，經本院告知
簡式審判程序意旨，並聽取公訴人及被告之意見後，本院合議庭
裁定由受命法官獨任依簡式審判程序審理，茲判決如下：
    主  文
甲○○逾越安全設備竊盜，處有期徒刑柒月。
    事  實
一、甲○○意圖為自己不法之所有，於民國九十四年十月三十一
    日下午二時二十分許，先至乙○○位於臺北市○○區○○路
    二段一四０巷二十二弄二十七號五樓住處之隔壁頂樓後陽台
    ，再由該後陽台徒手攀爬至乙○○上開住處廁所之安全設備
    窗戶進入屋內（侵入住宅部分未據告訴），徒手竊取乙○○
    所有之新台幣（下同）千元紙鈔三張、舊十元紙鈔九十張、
    舊一元紙鈔二張、五十元硬幣三枚、二十元硬幣一枚、十元
    硬幣一枚，戒指五只、黃金項鍊墜子三只、黃金金元寶一顆
    、黃金手鍊二條、鑽石一顆、碎鑽三顆、ＳＯＮＹ數位像機
    一臺、泰國幣百元紙鈔二張、泰國幣二十元紙鈔二張、泰國
    幣十元紙鈔二張、法國幣二十元紙鈔二張、菲律賓幣二十元
    紙鈔二張、南非幣十元紙鈔一張、人民幣一角紙鈔一張（起
    訴書誤載為人民幣一元紙鈔，應予更正）、趙碧霞（已更名
    為乙○○）國民身分證一張及蔡建偉國民身分證一張等物品
    ，得手後離去現場。嗣同日下午二時五十分許，在臺北市○
    ○區○○街十四號巷口，因形跡可疑，為警攔檢時查獲，經
    甲○○同意搜索，於背包內搜得上開失竊物品。
二、案經臺北市政府警察局萬華分局移送臺灣臺北地方法院檢察
    署檢察官偵查起訴。
    理    由
壹、程序方面：
    按本件被告甲○○所犯係死刑、無期徒刑、最輕本刑為三年
    以上有期徒刑以外之罪，其於準備程序就前揭被訴事實為有
    罪之陳述，經本院告知簡式審判程序之旨，並聽取其與公訴
    人之意見後，本院認無不得或不宜改依簡式審判程序進行之
    處，爰依刑事訴訟法第二百七十三條之一第一項、第二百八
    十四條之一，裁定本件由受命法官獨任進行簡式審判程序，
    合先敘明。
貳、實體部分：
一、證據之認定：
    上述犯罪事實一部分，業具被告於警詢、檢察官偵查及本院
    審理時供承不諱（偵查卷第六頁至第十頁調查筆錄、第三十
    八頁至三十九頁訊問筆錄及本院九十四年十一月二十五日審
    判筆錄參照），且有被害人乙○○於警詢時證述明確（偵查
    卷第十二頁至第十四頁調查筆錄參照），並有被害人乙○○
    為領回上開失竊物品所出具之贓物認領保管單（偵查卷第十
    四頁參照），及現場照片四幀（偵查卷第二十四頁至第二十
    五頁參照），是依上述補強證據已足資擔保被告於本院審理
    中就前開犯罪事實所為之任意性自白具有相當程度之真實性
    ，而得使本院確信被告前述自白之犯罪事實確屬真實，從而
    依刑事訴訟法第一五六條第一項「被告之自白，非出於強暴
    、脅迫、利誘、詐欺、疲勞訊問、違法羈押或其他不正之方
    法，且與事實相符者，得為證據。」及同條第二項「被告之
    自白，不得作為有罪判決之唯一證據，仍應調查其他必要之
    證據，以察其是否與事實相符。」規定，本院自得依被告前
    述自白及各該補強證據認定被告確有為前述犯行，本件事證
    明確，被告犯行堪以認定。
二、論罪科刑之法律適用：
  (一)按刑法第三百二十一條第一項第二款規定將門扇、牆垣、其
    他安全設備並列，則所謂門扇係專指門戶而言，應屬狹義─
    指分隔住宅或建築物內外之間之出入口大門而言，而所謂其
    他安全設備，指門扇牆垣以外，依通常觀念足認防盜之一切
    設備而言，如電網、門鎖、以及窗戶等是（台灣高等法院暨
    所屬法院七十二年度法律座談會刑事類第二十八號提案研討
    結果參照），又所謂「毀越門扇」，係指「毀壞」及「逾越
    」而言，本件被告以徒手攀爬之方式，自被害人乙○○住處
    廁所之窗戶，進入乙○○之住家，並未毀壞被害人乙○○住
    家之窗戶等安全設備，顯係以逾越安全設備之方式進入被害
    人乙○○之住家，核其所為，係犯刑法第三百二十一條第一
    項第二款之逾越安全設備竊盜罪。又被告以一竊盜行為同時
    竊取被害人乙○○及蔡建偉之財物，為想像競合犯。
  (二)爰審酌被告之犯罪動機、目的、手段、對被害人乙○○所造
    成之損害，及其智識程度、品行、犯後尚能坦承犯行，犯後
    態度良好暨被害人乙○○於本院審理時當庭表示希望對被告
    從輕量刑等一切情狀，量處如主文所示之刑。
  (三)其他：
    按刑法上連續犯所謂出於概括犯意，必須其多次犯罪行為，
    自始均在一個預定犯罪計劃之內，出於主觀上始終同一犯意
  　之進行，始足當之。若中途另有新犯意發生，縱所犯為同一
    罪名，究非連續其初發之意思，即不能成立連續犯。經查：
    被告甲○○於九十四年七月十二日十時三十分許，亦涉嫌竊
    取被害人謝依樺之財物，經台北縣政府警察局土城分局向本
    院借訊被告甲○○釐清案情調查中，此有該局九十四年十一
    月十八日北縣土警刑字第０九四００三七九四四號函在卷足
    跡。依被害人謝依樺陳述遭竊之時間點，與本件被告竊取乙
    ○○、蔡建偉之財物已間隔三月有餘，時間上難以認定具有
    緊密性，顯係被告另行起意而為，兩者顯難認自始均在被告
    一個預定犯罪計劃之內，而出於其主觀上始終同一犯意之進
    行，與本案部分顯無連續犯之裁判上一罪關係，況此部份尚
    未經檢察官偵查起訴，附此敘明。
據上論斷，應依刑事訴訟法第二百七十三條之一第一項、第二百
九十九條第一項前段，刑法第五十五條前段、第三百二十一條第
一項第二款，判決如主文。
本案經檢察官蘇維達到庭執行職務。
中　　華　　民　　國　　94　　年　　11　　月　　30　　日
　　　　　　　　　刑事第九庭    法　官　葉珊谷
以上正本證明與原本無異。
如不服本判決，應於判決送達後10日內，向本院提出上訴狀。
　　　　　　　　　　　　　　　　書記官　顏淑華
中　　華　　民　　國　　94　　年　　11　　月　　30　　日
附錄本件論罪科刑法條全文：
中華民國刑法第三百二十一條：
犯竊盜罪而有左列情形之一者，處六月以上、五年以下有期徒刑
：
一、於夜間侵入住宅或有人居住之建築物、船艦或隱匿其內而犯
    之者。
二、毀越門扇、牆垣或其他安全設備而犯之者。
三、攜帶兇器而犯之者。
四、結夥三人以上而犯之者。
五、乘火災、水災或其他災害之際而犯之者。
六、在車站或埠頭而犯之者。
前項之未遂犯罰之。
